最高法院刑事裁定　　　　　　　　　　111年度台抗字第998號
抗　告　人　周興徹



上列抗告人因擄人勒贖案件，不服臺灣高等法院臺南分院中華民
國111年6月30日駁回其聲請再審之裁定（111 年度聲再字第50號
），提起抗告，本院裁定如下：
    主  文
抗告駁回。
    理  由
一、本件抗告人即受判決人周興徹（下稱抗告人）因擄人勒贖案
    件，經臺灣高等法院臺南分院以90年度上重更（一）字第14
    8 號判決論處抗告人共同意圖勒贖而擄人罪，量處無期徒刑
    ，並宣告褫奪公權終身，抗告人不服，提起上訴，經本院90
    年度台上字第5430號判決以其上訴無理由而駁回其上訴確定
    。抗告人對本院90年度台上字第5430號確定判決（下稱原確
    定判決）聲請再審意旨略以：⑴、原確定判決雖依憑同案被
    告張宏閔於民國89年3 月25日在第一審法院所為之陳述，認
    定本件犯罪係由伊選定被害人蘇進生為作案目標，而為不利
    於伊之論斷。然本件原確定判決案件於原法院更審（下稱更
    審法院）審理時，並未向伊提示上開張宏閔於第一審所為不
    利於伊之陳述內容，致伊無從對此加以辯解。其實伊並非決
    定本件擄掠對象之人，有同案被告李直育於原判決確定後之
    93 年10月5日向臺灣臺南地方檢察署提出之舉發狀可證。更
    審法院審理時漏未調查審酌張宏閔上開陳述之真實性，遽予
    採信而誤認伊有參與本件擄人勒贖犯行，顯有不當。⑵、抗
    告人於更審法院審理時已主張伊警詢筆錄之自白係遭刑求所
    致，若非如此，警方何須多次借提伊而加以詢問？更審法院
    未查明警方多次借提詢問抗告人之原因，亦未傳喚承辦警員
    黃玉璋到庭調查伊之警詢筆錄製作過程是否合法，遽採為伊
    犯罪之證據，亦有違誤。故本件綜合更審法院未發現伊所述
    上開潛在之事實，已足以動搖原確定判決所認定伊有共同擄
    人勒贖犯行之基礎，而應諭知伊無罪之判決，爰依刑事訴訟
    法第420條第1 項第6款之規定聲請再審。又因伊曾多次聲請
    再審，已無留存原確定判決繕本，請求法院調取云云。
二、原裁定以抗告人聲請本件再審意旨所提出之如前述⑴及⑵所
    示事由，主張更審法院有未提示或告以同案被告張宏閔前揭
    對其不利之陳述內容暨未及參酌同案被告李直育所提出之舉
    發狀，以及未傳喚證人黃玉璋以查明抗告人警詢筆錄所載之
    自白，是否遭刑求所致等足以動搖原確定判決認定其犯罪事
    實之原因事證，業經抗告人先前以上述同一原因事實及證據
    向原審法院聲請再審，先後經原審法院以 106年度聲再更一
    字第1號、108年度聲再更一字第2號、109年度聲再字第34號
    、109年度聲再字112號、110年度聲再字第 119號及111年度
    聲再字第14號等裁定，或認各該部分再審之聲請為無理由而
    裁定駁回其聲請，或以其係以同一原因事由再次聲請再審，
    認其聲請程序不合法，而裁定駁回其再審之聲請確定。抗告
    人猶執上開與前案所提出之相同事證聲請本件再審，顯係以
    同一原因聲請再審，自非適法，因認其聲請本件再審違反刑
    事訴訟法第434條第3項之規定，為不合法，且無從補正，而
    駁回其聲請，並敘明本件聲請再審程序何以無通知其到場聽
    取意見必要之理由，經核於法尚無違誤。抗告人抗告意旨並
    未指明原裁定究有如何違法或不當之情形，徒執其在原審聲
    請再審之同一事由，就原裁定已明確論斷說明之事項，任憑
    己見，泛謂其本件所主張聲請再審之事由與前案聲請再審之
    原因並不相同云云，而指摘原裁定不當，其抗告自難認為有
    理由，應予駁回。
據上論結，應依刑事訴訟法第412條，裁定如主文。
中    華    民    國   111    年    8     月    25    日
                  刑事第一庭審判長法  官  郭  毓  洲  
                                  法  官  林  英  志  
                                  法  官  蔡  憲  德  
                                  法  官  宋  松  璟  
                                  法  官  林  靜  芬  
本件正本證明與原本無異
                                  書記官
中    華    民    國   111    年    8     月    29    日